# 特定项目固定资产折旧年限的确定

提问人：yangyinting 时间：2020-02-03 12:48:37
A公司承接了垃圾厂污水处理运行业务，合同受托运营期限为 3 年，为该项目A公司在垃圾场建造了相应的固定资产设备，设备本身使用期限为 6 年。运营期 3 年到期后A公司需重新投标该站点的运营，如果成功则继续使用该固定资产，如果没有投标成功则固定资产只能报废（无法收回用在其他项目）或送给客户。
这种情况下该固定资产折旧年限按 3 年合同期限还是 6 年呢？
谢谢大家

回答人：chenyiwei
基于谨慎原则，如果预计 3 年后再次投标延续运营权的可能性很大，则该固定资产可使本企业的受益年限为 6 年，可按 6 年折旧；如果无法合理确定 3 年后可以续约的，建议按 3 年折旧。